Gegevensverwerking Enquete Communicatie 2012 en 2014
========================================================



```{r LoadData, echo=FALSE}
setwd("W:\\P192.CommunicatieEnquete")
library("RODBC")
library("reshape2")
library("plyr")
library("ggplot2")
library("xtable")
 
 conn <- odbcConnectExcel2007("Gegevens enquete interne communicatie 2012 en 2014.xlsx")
 query <- "SELECT dat.VraagNr, dat.ThemaNr, Beoordeling, [2012], [2014], vrg.VraagTitel, vrg.VraagTitel_vervolg, themas.ThemaTitel
 FROM [Data$] dat, [Vragen$] vrg, [Themas$] themas
 WHERE dat.VraagNr = vrg.VraagNr AND vrg.ThemaNr = themas.ThemaNr"
 dfrOrig <- sqlQuery(conn, query);# dim(dfrOrig)
 odbcClose(conn)
 
 dfrMelt <- melt(dfrOrig, measure.vars = c("2012","2014"), variable.name = "Jaar", value.name = "Aantal")
 dfrMelt <- dfrMelt[order(dfrMelt$VraagNr, dfrMelt$Jaar, dfrMelt$Beoordeling), ]
 dfrVragen <- dfrMelt[!duplicated(dfrMelt$VraagNr),]

```

```{r CalculateData, echo = FALSE, warning=FALSE}

resultobject <- list()
for (i in dfrVragen$VraagNr){
  vraag <- dfrVragen[dfrVragen$VraagNr == i, ,drop = F]
  antwoorden <- dfrMelt[dfrMelt$VraagNr == i, , drop = F]
  Tot2012 <- sum(antwoorden$Aantal[antwoorden$Jaar == "2012"], na.rm = T)
  Tot2014 <- sum(antwoorden$Aantal[antwoorden$Jaar == "2014"], na.rm=T)
  NA2012 <- sum(antwoorden$Aantal[antwoorden$Jaar == "2012" & is.na(antwoorden$Beoordeling)], na.rm=T)
  NA2014 <- sum(antwoorden$Aantal[antwoorden$Jaar == "2014" & is.na(antwoorden$Beoordeling)], na.rm=T)
  Resp2012 <- Tot2012 - NA2012
  Resp2014 <- Tot2014 - NA2014
  
  antwoorden$Percentage[antwoorden$Jaar == "2012" & !is.na(antwoorden$Beoordeling)] <- 
    antwoorden$Aantal[antwoorden$Jaar == "2012" & !is.na(antwoorden$Beoordeling)] / Resp2012 * 100 
  
  antwoorden$Percentage[antwoorden$Jaar == "2014" & !is.na(antwoorden$Beoordeling)] <- 
    antwoorden$Aantal[antwoorden$Jaar == "2014" & !is.na(antwoorden$Beoordeling)] / Resp2014 * 100 
  
  if (any(antwoorden$Beoordeling %in% c('ja','nee'))) {
    antwoorden$fBeoordeling <- factor(antwoorden$Beoordeling, levels = c("ja","nee"))
    antwoorden$fBeoordeling2 <- antwoorden$fBeoordeling
    Minstensgoed2012 <- antwoorden$Percentage[antwoorden$fBeoordeling == "ja" & antwoorden$Jaar == "2012" & !is.na(antwoorden$fBeoordeling)]
    Minstensgoed2014 <- antwoorden$Percentage[antwoorden$fBeoordeling == "ja" & antwoorden$Jaar == "2014"& !is.na(antwoorden$fBeoordeling)]
  } else
  if (any(antwoorden$Beoordeling %in% c('+ en ++','- en --'))) {
    antwoorden$fBeoordeling <- factor(antwoorden$Beoordeling, levels = c("+ en ++","- en --"))
    antwoorden$fBeoordeling2 <- antwoorden$fBeoordeling
    Minstensgoed2012 <- antwoorden$Percentage[antwoorden$fBeoordeling == "+ en ++" & antwoorden$Jaar == "2012"]
    Minstensgoed2014 <- antwoorden$Percentage[antwoorden$fBeoordeling == "+ en ++" & antwoorden$Jaar == "2014"]
  } else {
    antwoorden$fBeoordeling <- factor(antwoorden$Beoordeling, levels = c("++", "+", "0","-","--"))
    #antwoorden$fBeoordeling2 <- factor(antwoorden$Beoordeling, levels = c("++", "+", "0","-","--"), labels = c("+ en ++", "+ en ++", "0", "- en --", "- en --"))
    antwoorden$fBeoordeling2 <- antwoorden$fBeoordeling
    levels(antwoorden$fBeoordeling2)[levels(antwoorden$fBeoordeling2) %in% c("+", "++")] <- "+ en ++"
    levels(antwoorden$fBeoordeling2)[levels(antwoorden$fBeoordeling2) %in% c("-", "--")] <- "- en --"
    Minstensgoed2012 <- sum(antwoorden$Percentage[antwoorden$fBeoordeling %in% c("+","++") & antwoorden$Jaar == "2012"])
    Minstensgoed2014 <- sum(antwoorden$Percentage[antwoorden$fBeoordeling %in% c("+","++") & antwoorden$Jaar == "2014"])
  }
  antwoorden <- antwoorden[order(antwoorden$Jaar, antwoorden$fBeoordeling), , drop = F]
  antwoorden$CumPercentage[antwoorden$Jaar =="2012"] <- cumsum(antwoorden$Percentage[antwoorden$Jaar =="2012"]) 
  antwoorden$CumPercentage[antwoorden$Jaar =="2014"] <- cumsum(antwoorden$Percentage[antwoorden$Jaar =="2014"]) 
  
  
  tmplijstje <- list()
  tmplijstje$VraagNr = i
  tmplijstje$VraagTitel = paste(i,vraag$VraagTitel, ifelse(is.na(vraag$VraagTitel_vervolg), "", as.character(vraag$VraagTitel_vervolg)), sep = "\n")
  tmplijstje$Thema = vraag$ThemaTitel
  tmplijstje$Ruw = antwoorden[c("VraagNr","Jaar","fBeoordeling","fBeoordeling2","Aantal", "Percentage", "CumPercentage")]
  tmplijstje$Aantallen2012 <- c(Totaal = Tot2012, GeenAntwoord = NA2012, Geteld = Resp2012)
  tmplijstje$Aantallen2014 <- c(Totaal = Tot2014, GeenAntwoord = NA2014, Geteld = Resp2014)
  tmplijstje$Minstensgoed2012 = Minstensgoed2012
  tmplijstje$Minstensgoed2014 = Minstensgoed2014
  
  resultobject[[i]] <- tmplijstje
}

```


Overzicht van de vragen
--------------------------

```{r overzichtVragen, echo=FALSE, warning=FALSE,  results='asis'}
  outputdata <- dfrVragen[c("VraagNr", "ThemaNr", "VraagTitel", "VraagTitel_vervolg")]
  print(xtable(outputdata), type = "html")
```


Figuren voor alle beoordelingsniveau's
-------------------------------------------


```{r AlleBeoordelingen, fig.width = 11, echo=FALSE, warning=FALSE}
for (i in 1:length(resultobject)){
  data <- resultobject[[i]]$Ruw
  titel = resultobject[[i]]$VraagTitel
  n2012 = resultobject[[i]]$Aantallen2012
  n2014 = resultobject[[i]]$Aantallen2014
  p1 <- ggplot(subset(data, !is.na(fBeoordeling)), aes(x = fBeoordeling, y = Percentage, fill =Jaar )) + geom_bar(stat = "identity", position = "dodge")
  p1 <- p1 + ggtitle(paste(titel,  "\nN2012 = ", n2012[3]  , "( NA = ", n2012[2] ,                       "), \nN2014 = ", n2014[3]  , "( NA = ",n2014[2] , ")" )) + scale_y_continuous("Percentage (%)") + scale_x_discrete("Beoordeling")
  print(p1)  
}

```



Figuren waarbij beoordelingsniveau's gecombineerd zijn tot goed, geen mening en slecht
---------------------------------------------------------------------------------------


```{r GecombineerdBeside, fig.width = 11, echo=FALSE, warning=FALSE}
for (i in 1:length(resultobject)){
  data <- resultobject[[i]]$Ruw
  data <- aggregate(data["Percentage"], data[c("fBeoordeling2","Jaar")], sum)
  titel = resultobject[[i]]$VraagTitel
  n2012 = resultobject[[i]]$Aantallen2012
  n2014 = resultobject[[i]]$Aantallen2014
  p1 <- ggplot(subset(data, !is.na(fBeoordeling2)), aes(x = fBeoordeling2, y = Percentage, fill =Jaar )) + geom_bar(stat = "identity", position = "dodge")
  p1 <- p1 + ggtitle(paste(titel,  "\nN2012 = ", n2012[3]  , "( NA = ", n2012[2] ,                       "), \nN2014 = ", n2014[3]  , "( NA = ",n2014[2] , ")" )) + scale_y_continuous("Percentage (%)") + scale_x_discrete("Beoordeling")
  print(p1)  
}

```



Figuren waarbij beoordelingsniveau's gecombineerd zijn tot goed, geen mening en slecht maar nu als een stacked barplot
---------------------------------------------------------------------------------------


```{r GecombineerdStacked, fig.width = 11, echo=FALSE, warning=FALSE}
for (i in 1:length(resultobject)){
  data <- resultobject[[i]]$Ruw
  data <- aggregate(data["Percentage"], data[c("fBeoordeling2","Jaar")], sum)
  titel = resultobject[[i]]$VraagTitel
  n2012 = resultobject[[i]]$Aantallen2012
  n2014 = resultobject[[i]]$Aantallen2014
  p1 <- ggplot(subset(data, !is.na(fBeoordeling2)), aes(x = Jaar, y = Percentage, fill = fBeoordeling2 )) + geom_bar(stat = "identity")
  p1 <- p1 + ggtitle(paste(titel,  "\nN2012 = ", n2012[3]  , "( NA = ", n2012[2] ,                       "), \nN2014 = ", n2014[3]  , "( NA = ",n2014[2] , ")" )) + scale_y_continuous("Percentage (%)") + scale_x_discrete("Beoordeling")
  print(p1)  
}

```




Figuren cumulatief uitgezet, hoe sneller de curve stijgt hoe beter
------------------------------------------------------------------------

```{r Cumulatief, fig.width = 11, echo=FALSE,warning=FALSE}
for (i in names(resultobject)){
data <- resultobject[[i]]$Ruw  
titel = resultobject[[i]]$VraagTitel
subsetdata <- subset(data, !is.na(fBeoordeling))
p2 <- NULL
p2 <- ggplot(subsetdata,aes(x = fBeoordeling, y = CumPercentage, group = Jaar, colour = Jaar))
p2 <- p2 + ggtitle(titel) +  geom_path(size = 1.5)
p2 <- p2 + scale_y_continuous("Cumulatief percentage (%)", limits = c(0,100.01))
print(p2)
}
```


Tabel mat de evolutie van een minstens goede beoordeling per vraag.
----------------------------------------------------------------------

Hiervoor is de 2-sample proportietest gebruikt.
Deze heeft als input een matrix met 2 kolommen die overeenkomen met success en failure en 2 rijen die overeenkomen met de verschillende stalen (hier 2012 en 2014). 
Wat niet significant op 0.05-niveau was, staat in de tabel als ongewijzigd, significant positief als POSITIEF en significant negatief (dus 2014 slechter dan 2012) als NEGATIEF.

```{r StatTest, echo=FALSE, warning=FALSE,  results='asis'}
myfun <- function(x){
  mat <- rbind(c(x$Minstensgoed2012*x$Aantallen2012[3]/100, Failure=(100-x$Minstensgoed2012)/100*x$Aantallen2012[3] ),
               c(x$Minstensgoed2014*x$Aantallen2014[3]/100, Failure=(100-x$Minstensgoed2014)/100*x$Aantallen2014[3] ))
  obj <- prop.test(mat)
  #print(x$VraagNr)
  #print(obj)
  difference <- obj$estimate[2] - obj$estimate[1]
  pvalue <- obj$p.value
  oordeel <- ifelse(pvalue < 0.05, ifelse(difference>0, "POSITIEF", "NEGATIEF"), "ongewijzigd")
  c(minstensgoed2012 = round(obj$estimate[1],3)*100, minstensgoed2014 = round(obj$estimate[2],3)*100, oordeel = oordeel, p_waarde = round(pvalue,3))
}
dataset <- ldply(resultobject, myfun)
names(dataset) <- c("Vraagnummer", "Minstensgoed20112", "Minstensgoed2014","Oordeel", "p-waarde proportietest") 
print(xtable(dataset), type = "html")
#kable(dataset, format = "html")
```


